【裁判字號】    89,易,1578
【裁判日期】    890811
【裁判案由】    違反公司法
【裁判全文】
臺灣臺北地方法院刑事判決                        八十九年度易字第一五七八號
    公  訴  人  臺灣臺北地方法院檢察署檢察官
    被      告  甲○○
    選任辯護人  林宏信
右列被告因違反公司法案件，經檢察官聲請簡易判決處刑（八十九年度偵字第九五八
二號），因本院簡易庭認不宜以簡易判決處刑，改由本院刑事庭審理，判決如左：
    主  文
甲○○無罪。
    理  由
一、公訴意旨略以：被告甲○○係新都里餐廳股份有限公司（以下簡稱為新都里公司
    ）泉五分公司之經理人，依公司法規定，在執行業務範圍內亦為公司負責人，明
    知新都里公司登記項目為「一、陶瓷玻璃器皿零售業，二、餐廳業務之經營，三
    、飲酒店業務之經營（無服務生陪侍），四、一般進出口貿易業務（許可業務除
    外）」，竟自八十九年四月一日起，在台北市○○路○段一九一號地下一樓，經
    營公司登記範圍以外之飲料店業務，而分別於八十九年四月十日下午八時十分許
    、八十九年四月十三日下午二時三十分許及八十九年四月十八日下午一時三十分
    許，為台北市政府建設局會同台北市政府警察局大安分局查獲，故認被告甲○○
    涉犯公司法第十五條第三項公司經營登記範圍以外業務罪等語。
二、訊據被告固不否認為新都里公司泉五分公司經理人、新都里公司登記項目包括餐
    廳業務及飲酒店業務並未包括飲料店業務、現場確有販賣飲料等情，但否認上開
    犯行，辯稱：伊認為餐廳業務附隨服務有包括飲料之供應，故認並未違反公司法
    ，況辦理公司登記事項，伊委請公司職員乙○○與恆旭會計事務所聯絡，全由恆
    旭會計事務所丙○○負責辦理，要登記何項目，伊根本未加過問，亦未加以指示
    ，是會計事務所處理等語。
三、經查：被告甲○○為新都里公司泉五分公司經理人；新都里公司登記營業項目包
    括「一、陶瓷玻璃器皿零售業，二、餐廳業務之經營，三、飲酒店業務之經營（
    無服務生陪侍），四、一般進出口貿易業務（許可業務除外）」；新都里公司泉
    五分公司於台北市○○路○段一九一號地下一樓經營中式料理，並供應各種飲料
    等情，除據被告甲○○坦承在卷外，並有檢查紀錄表、經濟部公司變更登記表等
    在卷可證，而經濟部商業司承辦人員何秉燦結證稱：新都里公司之公司營業登記
    主管機關為經濟部，公司營業登記項目如果登記餐廳業務，則就在餐廳內用餐客
    人可以販賣飲料、煙、酒，無庸再特別為其他項目登記等語，另證人即恆旭旭會
    計師事務所負責人丙○○結證稱：新都里公司營業登記項目由伊承辦，當時新都
    里公司表示要辦餐廳業務，而伊認知上餐廳業務是可以附帶賣酒類以外飲料給客
    人飲用，所以才沒有辦飲料店業務，只有辦餐廳業務及飲酒店業務等語，故由證
    人何秉燦證述可知登記餐廳業務，即可對用餐顧客販賣飲料，是公訴人認新都里
    公司僅登記餐廳業務即不可販賣飲料一事，尚有誤會，被告為新都里公司泉五分
    公司經理人，而新都里公司登記營業項目有餐廳業務，依法可販賣飲料給用餐顧
    客，是被告並未經營登記範圍以外業務，並無違反公司法第十五條第一項規定，
    因不能證明被告犯罪，爰為無罪判決之諭知。
據上論斷，應依刑事訴訟法第四百五十二條、第三百零一條第一項判決如主文。
本案經檢察官蔡佳玲到庭執行職務
中      華      民      國     八十九     年      八      月    十一    日
                                      臺灣臺北地方法院刑事第六庭
                                          法  官  劉  慧  芬
右正本證明與原本無異。
如不服本判決，應於判決送達後十日內，向本院提出上訴狀。
                                          書記官  施  淑  琴
中      華      民      國    八十九    年      八      月     十四     日


司法院資訊處製作；財團法人民間司法改革基金會備份。
